# 业务收支以外币为主的企业不可以以人民币作为记账本位币吗？

提问人：erdukongjian01 时间：2017-04-17 19:20:31
某中国公司A 在利比亚设有一个子公司 B。B 公司在利比亚从事通讯工程建设业务，其工程成本支出、费用支出主要是当地币种“第纳尔”，工程收入主要是“美元”，请问该子公司B是否可以用“人民币”作为记账本位币？

回答人：chenyiwei
不可以。在新准则下，记帐本位币不是企业可以任意选择的，而应根据其经营所处主要经济环境中的货币来计算。个人更倾向于在这个案例中以美元为记帐本位币。